臺灣臺中地方法院民事裁定　96年度聲字第611號
聲　請　人　中央信託局股份有限公司台中分公司
法定代理人　甲○○
相　對　人　肯尼士股份有限公司
法定代理人　丙○○
　　　　　　乙○○
　　　　　　丁○○
聲請人聲請發還擔保金事件，本院裁定如下：
    主      文
聲請駁回。
聲請程序費用由聲請人負擔。
    理      由
一、按應供擔保之原因消滅者，或供擔保人證明已定二十日以上
    之期間，催告受擔保利益人行使權利而未行使，或法院依供
    擔保人之聲請，通知受擔保利益人於一定期間內行使權利並
    向法院為行使權利之證明而未證明者，法院應依供擔保人之
    聲請，以裁定命返還其提存物，民事訴訟法第104條第1項第
    1款、第3款分別定有明文前開規定，於其他依法令供訴訟上
    之擔保者準用之，並為同法第106條所規定。
二、聲請意旨略以：聲請人與相對人間請求給付票款事件，聲請
    人前遵本院84年度裁全一字第210號民事裁定為擔保假扣押
    ，曾提供新台幣340,000元為擔保金，並以本院84年度存字
    第1411號提存事件提存在案；茲因聲請人業經撤銷假扣押裁
    定（95年度裁全聲字第741號）確定及撤回假扣押執行，並
    經聲請人定20日以上期間催告受擔保利益人即相對人行使權
    利而未行使，提出提存書、假扣押裁定、撤銷假扣押裁定、
    確定證明書、郵局存證信函、掛號郵件收件回執等為證，爰
    聲請裁定返還該擔保金等語。
三、聲請人上開主張，經本院調閱本院84年度全字第210號假扣
    押案卷、84年度全字第825號假扣押執行卷及95年度裁全聲
    字第741號卷查明屬實。惟查相對人已於89年6月27日經主管
    機關公告撤銷登記，此有聲請人提出之公司變更登記事項卡
    1件在卷足憑，是相對人即應進入清算程序，又相對人迄未
    陳報清算人、清算完結事件等情，亦有本院民事紀錄科查詢
    表1件在卷可稽，是相對人經主管機關撤銷登記後，其股東
    會既未選任清算人，且公司章程又未設有特別規定，依據公
    司法第322條第1項規定，自應以全體董事為清算人，亦即應
    以相對人公司之董事丙○○、乙○○、丁○○為其法定代理
    人。按對於無訴訟能力人為送達者，應向其全體法定代理人
    為之。法定代理人有二人以上，如其中有應為送達處所不明
    者，送達得僅向其餘之法定代理人為之民事訴訟法第127條
    定有明文。據此，本件聲請人催告相對人公司對於上開擔保
    金行使權利，自應向相對人之全體董事丙○○、乙○○及丁
    ○○為之，乃聲請人對相對人催告行使權利之存證信函，並
    未依上開規定送達於相對人公司之全體董事，僅送達法定代
    理人中之丙○○，而未向乙○○、丁○○送達，自不明其二
    人是否有送達處所不明，依法得僅向其餘法定代理人丙○○
    送達之情，參酌上開民事訴訟法第127條第1項反面解釋，其
    所為催告行使權利，尚難認為已發生效力，自與民事訴訟法
    第104條第1項第3款規定裁定准予返還擔保物之情形不符，
    聲請人是否另行向相對人公司之全體董事催告行使權利後再
    聲請本院裁定准予發還擔保物，要屬另一事件，但本件聲請
    既不符合定期催告行使權利之要件，聲請人遽而提出本件聲
    請，於法尚有未洽，應予駁回。
四、依民事訴訟法第95條、第78條，裁定如主文。
中　　華　　民　　國　　96　　年　　3　　月　　29　　日
                  民事第三庭    法  官  林靜芬
正本係照原本作成
如不服本裁定應於送達後10日內向本院提出抗告狀，並繳納抗告
費新臺幣1,000元。
中　　華　　民　　國　　96　　年　　3 　　月　　29　　日
                                書記官
